【裁判字號】    98,訴,671
【裁判日期】    981130
【裁判案由】    損害賠償
【裁判全文】
臺灣新竹地方法院民事判決               98年度訴字第671號
原      告  乙○○
                        巷4號.
被      告  甲○○
上列當事人間因被告甲○○過失傷害事件，經原告提起附帶民事
損害賠償訴訟（本院98年度審交附民字第26號），並經本院刑事
庭裁定移送民事庭，本院於民國98年11月12日辯論終結，判決如
下：
    主  文
被告應給付原告新臺幣伍仟元，及自民國九十八年六月三十日起
至清償日止，按年息百分之五計算之利息。
原告其餘之訴駁回。
訴訟費用由被告負擔二十分之一，餘由原告負擔。
本判決第一項得假執行。
    事實及理由
壹、程序方面：
    本件被告經合法通知，未於言詞辯論期日到場，核無民事訴
    訟法第386條各款所列情形，爰依原告聲請，由其一造辯論
    而為判決。
貳、實體方面：
一、原告起訴主張：被告於民國97年12月12日晚間7時5分許，駕
    駛所有車牌號碼6057-KV號自用小客車，沿新竹縣竹東鎮○
    ○街左轉彎往榮樂街方向行駛，行經新竹縣竹東鎮○○街52
    號前時，竟撞倒在榮樂街路邊行走之原告，致原告倒地後受
    有左膝蓋髖骨嚴重受傷，由救護車送往竹東榮民醫院急救，
    經醫師觀察，並於98年2月19日開刀治療7天出院，迄今左腳
    還不良於行，跛腳到今，以每月新臺幣（下同）2萬元收入
    ，7個月等於14萬元，故請求被告賠償14萬元薪資損失。被
    告駕車肇事後加速逃逸，經民眾記下車號，才被警方找到，
    態度惡劣，並於98年2月23日上午罵原告是金光黨、大騙子
    ，顯見其心之惡，視人如草芥，並對原告不聞不問，虛應以
    對，爰請求16萬元之精神賠償。原告於98年6月24日回診，
    左腳還是不良於行，且日後能否回復正常或何時能回復，連
    醫師都未敢下定論，為保原告權益，另請求30萬元之賠償。
    為此聲明請求被告應給付原告60萬元及利息。
二、被告未於言詞辯論期日到場，亦未提出書狀作何聲明或陳述
    。
三、法院之判斷：
（一）原告主張被告於前揭時地駕車過失撞及原告，致原告受有
      傷害之事實，業據其提出行政院國軍退除役官兵輔導委員
      會竹東榮民醫院（下稱竹東榮民總醫院）出具之診斷證明
      書為證，被告因此經本院論以過失傷害罪，判處有期徒刑
      3月，如易科罰金，以1,000元折算1日，亦有本院98年度
      審交訴字第17號刑事判決可稽。而被告經合法通知未到場
      ，亦未提出書狀附具理由以供本院審酌，依上開證據，原
      告此部分主張，自堪信為真實。
（二）按因故意或過失，不法侵害他人之權利者，負損害賠償責
      任；不法侵害他人之身體或健康者，對於被害人因此喪失
      或減少勞動能力，或增加生活上之需要時，應負損害賠償
      責任；不法侵害他人之身體、健康、名譽、自由、信用、
      隱私、貞操或不法侵害其他人格法益而情節重大者，被害
      人雖非財產上之損害，亦得請求賠償相當之金額，民法第
      184條第1項前段、第193條第1項及第195條第1項分別定有
      明文。被告駕駛汽車，過失撞及在路旁行走之原告，致原
      告受傷，乃過失不法侵害原告之身體、健康，自構成侵權
      行為，應對原告負損害賠償責任。茲就原告請求被告賠償
      之費用，是否應予准許，分述如下：
    １工作收入損失部分：
      原告固主張其於97年12月12日因遭被告駕車撞及受有傷害
      ，於98年2月19日開刀治療7天出院，迄今左腳還不良於行
      ，受有每個月2萬元共計7個月14萬元之工作收入損失等情
      ，惟未能提出任何薪資證明、請假資料供本院審酌。經查
      ：
      (1)原告於97年12月12日因車禍受傷後，經送竹東榮民醫院
        急診，診斷結果為：「病人經創傷，於12月12日到急診
        處置，左膝蓋各有2處1×1公分之傷口，12月16日門診
        ，傷口有局部腫脹及局部傷口積血水，走路不便，仍需
        骨科評估功能」，同日經急診處置後即離院，有該院診
        斷證明書可稽，足證原告因系爭車禍僅受有左膝蓋擦傷
        發炎，對行動能力應無大礙。原告雖主張其因系爭車禍
        於98年2月19日入院開刀治療7日，惟經詢竹東榮民醫院
        覆以：「病人於96年3月因跌倒造成左膝髖骨骨折，於
        本院接受內固定手術；97年12月12日又因車禍跌倒，當
        時左膝擦傷，並無影響骨折，但可能有肌肉拉傷；98年
        2 月住院乃是因骨折癒合拔除內固定之鋼釘鋼絲，與97
        年12月12日之車禍受傷應無直接關係」等情，有病歷摘
        要可憑，益證原告並未因系爭車禍而影響其工作能力。
      (2)再者，原告是否因而受有工作收入之損失，並應視其受
        傷當時之身分、有無工作、工作性質等情況，及其無工
        作收入與受傷間有無因果關係存在而定。原告於本院固
        陳稱：「車禍當時甫由臺北返回新竹，欲開設咖啡店，
        然尚未開店營業即遭被告撞及，之前在臺北有作冷凍食
        品機械，但無工作證明，亦無薪資證明、請假資料可以
        提出」等語，惟其97年度之所得，僅有利息所得及本件
        車禍之保險給付共計105,660元，此外並無其他工作收
        入，有其稅務電子閘門財產所得調件明細表可稽，原告
        主張其先前有工作收入，已有可疑。姑不論原告先前究
        有無工作，其於系爭車禍發生時尚未覓得工作或自行開
        業之事實，既為原告是認屬實，而該車禍擦撞並不影響
        其行動能力及工作能力，已析述如前。至於原告迄今無
        工作收入，應係未覓得合意工作或其他因素所致，與系
        爭車禍事故受傷間要無相當因果關係存在，則原告請求
        被告賠償7個月期間之工作損失共14萬元，核屬無據，
        要難准許。
    ２將來能否回復不得而知之損害賠償部分：
      查原告此部分之主張並無法律依據，業經其自承在卷。且
      參諸上開說明，原告因系爭車禍跌倒造成之傷害僅為左膝
      蓋擦傷發炎，原告聲稱將來能否回復不得而知之云云，殊
      難信實，其此部分之主張既無所據，自難准許。
    ３慰撫金部分：
      查原告因本件車禍，受有上述擦傷，衡情自受有肉體及精
      神上之痛苦，惟其所受傷害尚屬輕微，參酌原告為名下有
      不動產房地各1筆，97年度亦有102,306元之存款利息收入
      等資財，有稅務電子閘門財產所得調件明細表可稽，並為
      原告所不爭執；而被告目前並無工作，亦無財產所得，有
      稅務電子閘門財產所得調件明細表、勞保局電子閘門被保
      險人投保資料查詢足參，足見其經濟狀況不佳。本院綜酌
      原告所受傷害實屬輕微、兩造身分、地位、經濟狀況等一
      切情狀，認原告請求慰撫金16萬元，核屬過高，應予酌減
      為5,000元，較為妥適；逾此數額之請求，則不應准許。
四、末按，給付無確定期限者，債務人於債權人得請求給付時，
    經其催告而未為給付，自受催告時起，負遲延責任。其經債
    權人起訴而送達訴狀，或依督促程序送達支付命令，或為其
    他相類之行為者，與催告有同一之效力。遲延之債務，以支
    付金錢為標的者，債權人得請求依法定利率計算之遲延利息
    ，民法第229條第2項、第233第1項前段分別定有明文。從而
    ，原告依侵權行為法律關係，請求被告賠償原告5,000元，
    及自起訴狀繕本送達被告之翌日即98年6月30日起至清償日
    止，按週年利率5%計算之法定遲延利息，為有理由，應予准
    許。逾上開範圍之請求，為無理由，應予駁回。
五、按所命給付之金額或價額未逾新臺幣50萬元之判決，法院應
    依職權宣告假執行，民事訴訟法第389條第1項第5款定有明
    文。本件為所命給付之金額未逾50萬元之判決，本院爰依前
    開條文之規定，就原告勝訴部分依職權為假執行之宣告。
六、本件判決基礎已臻明確，兩造其餘攻防方法及訴訟資料經本
    院審酌後，核與判決不生影響，無逐一論駁之必要，併此敘
    明。
七、據上論結，本件原告之訴為一部有理由、一部無理由，依民
    事訴訟法第79條但書、第389條第1項第5款，判決如主文。
中    華    民    國    98    年    11    月    30    日
                  民事第一庭    法  官  吳靜怡
以上正本係照原本作成。
如對本判決上訴，須於判決送達後20日內向本院提出上訴狀。
中    華    民    國    98    年    11    月    30    日
                                書記官  彭連喜


司法院資訊處製作；財團法人民間司法改革基金會備份。
